Inventaris van het archief van het Indisch Instructie Bataljon. later Instructie Bataljon voor Indonesië, 1945-1950
Nationaal Archief, Den Haag
- Stukken van bijzondere aard, 3.
  - Verslagen van de coördinatievergaderingen bij de directeur der Infanterie, 1947; 18; 1 omslag
  - Stukken betreffende de Indische gevechtsopleiding, 1947-1949; 19; 1 omslag
  - Trainingscirculaire nr. 14 "Gebruik van hinderlagen in Nederlands-Indië", 1948; 20; 1 stuk